臺灣板橋地方法院刑事判決　　　　　　　 94年度易字第620號
公　訴　人　臺灣板橋地方法院檢察署檢察官
被　　　告　甲○○
上列被告因違反毒品危害防制條例案件，經檢察官提起公訴（94
年毒偵字第2398號），被告於準備程序中為有罪之陳述，經本院
合議庭裁定由受命法官進行簡式審判程序獨任審理，本院判決如
下：
    主  文
甲○○連續施用第二級毒品，累犯，處有期徒刑伍月，如易科罰
金，以佰元折算壹日。扣案之第二級毒品甲基安非他命肆包（
驗前總毛重捌點零陸公克，包裝塑膠袋總重約貳點柒貳公克，
驗後總毛重捌貳點捌柒公克）。
    事  實
一、甲○○曾於民國九十年間，因偽造文書案件，經臺灣臺中地
    方法院判處有期徒刑四確定，並於九十四年六月二十八日易
    科罰金執行完畢，另於九十三年間，因施用毒品案件，經本
    院以九十三年毒聲字第一五一八號裁定送觀察、勒戒後，認
    無繼續施用毒品之傾向，由臺灣板橋地方法院檢察署檢察官
    於九十三年十月二十五日以九十三年度毒偵字第四二九六號
    為不起訴處分確定，並於九十三年十月二十七日釋放。詎其
    仍不知悔改，於前揭觀察勒戒釋放後五年內，竟基於施用第
    二級毒品甲基安非他命之概括犯意，自九十三年十二月底、
    九十四年一月初某日起至九十四年九月二十一日凌晨某時止
    ，連續在台北市○○○路九十一號九樓之十二住處，以將甲
    基安非他命置於玻璃瓶內用火燒烤成煙霧吸食之方式，施用
    第二級毒品甲基安非他命（起訴書誤載為「安非他命」）多
    次。嗣分別於下列時、地為警查獲：(1)九十四年一月二十六
    日晚上十時二十分許，在台北縣板橋市○○路一九八號前為
    ，並扣得第二級毒品甲基安非他命四包（毛重八四點六公克
    ）；(2)九十四年一月二十九日晚上十一時四十分許，在台北
    縣三重市○○街九八之一號六樓；(3)九十四年九月二十一日
    ，在中山高速公路大業隧道南下入口處。
二、案經臺北縣政府警察局新莊分局移送臺灣板橋地方法院檢察
    署檢察官偵查起訴。
    理  由
一、按除被告所犯為死刑、無期徒刑、最輕本刑為三年以上有期
    徒刑之罪或高等法院管轄第一審案件者外，於第一次審判期
    日前之準備程序進行中，被告先就被訴事實為有罪之陳述時
    ，審判長得告知被告簡式審判程序之旨，並聽取當事人、代
    理人、辯護人及輔佐人之意見後，裁定進行簡式審判程序，
    刑事訴訟法第二百七十三條之一第一項定有明文。經核本件
    被告甲○○所犯係死刑、無期徒刑、最輕本刑為三年以上有
    期徒刑以外之罪，其於準備程序中就被訴事實為有罪之陳述
    ，經法官告知簡式審判程序之旨，並聽取公訴人及被告之意
    見後，本院合議庭認宜進行簡式審判程序，爰依首揭規定合
    議裁定由受命法官獨任進行簡式審判程序，合先敘明。
二、上揭事實，業據被告甲○○於本院審理時坦承不諱（見本院
    卷第一一四頁），且其於上揭九十四年一月二十六日、九十
    四年一月二十九日為警查獲時所採取之尿液，分別經送請台
    灣檢驗科技股份有限公司檢驗結果，甲基安非他命呈陽性反
    應，有該公司九十四年三月七日報告編號CH/2005/20775 號
    、九十四年三月七日報告編號CH/2005/20745 號濫用藥物尿
    液檢驗報告各一紙附卷可稽，且被告於上揭九十四年一月二
    十六日為警查獲時，有晶體四包扣案可資佐證，而該晶體經
    送請內政部警政署刑事警察局鑑定結果，認係甲基安非他命
    （驗前總毛重八三點零六公克，包裝塑膠袋總重約二點七二
    公克，驗後總毛重八二點八七公克），有該局九十四年十月
    六日刑鑑字第0940136797號鑑定書一紙附卷可稽，足徵被告
    前開自白與事實相符，應堪採信。另查人體施用甲基安非他
    命後，其主要代謝物中，未改變型態之甲基安非他命占施用
    劑量達百分之四三，安非他命則約為百分之五；人體若係施
    用安非他命後，主要代謝物中則有未改變型態之安非他命，
    但無甲基安非他命，此經法務部調查局以九十三年五月四日
    調科壹字第09362413980 號函釋明在案。足見人體若施用安
    非他命，其尿液代謝物不可能出現甲基安非他命，惟人體若
    施用甲基安非他命，其尿液代謝物除主要有甲基安非他命外
    ，亦可能有少量之安非他命。是本件被告之尿液除呈現較少
    量之安非他命陽性反應外，主要係呈現甲基安非他命之陽性
    反應，依上開函示，被告自不可能係施用安非他命，而應係
    施用甲基安非他命，且依上開內政部警政署刑事警察局鑑定
    書所載，被告所持有之上開晶體係甲基安非他命，亦足徵被
    告於上揭時、地所施用之毒品係甲基安非他命，公訴意旨認
    被告係施用安非他命，顯係誤解，附此敘明。又被告於九十
    三年間，因施用毒品案件，經本院以九十三年毒聲字第一五
    一八號裁定送觀察、勒戒後，認無繼續施用毒品之傾向，由
    臺灣板橋地方法院檢察署檢察官於九十三年十月二十五日以
    九十三年度毒偵字第四二九六號為不起訴處分確定，並於九
    十三年十月二十七日釋放，有臺灣高等法院被告前案紀錄表
    及前揭不起訴處分書各一件附卷可憑，是被告顯係於觀察勒
    戒釋放後五年以內再施用第二級毒品甲基安非他命。本件事
    證明確，被告上開犯行洵堪認定。
三、查甲基安非他命係毒品危害防制條例第二條第二項所稱之第
    二級毒品，不得持有、施用，被告竟持之以施用，核其所為
    ，係犯毒品危害防制條例第十條第二項之施用第二級毒品罪
    。被告先後多次施用甲基安非他命犯行，時間緊接、手法及
    罪名均同，顯係基於概括犯意而為之，為連續犯，應論以一
    罪，並加重其刑。其先後多次持有甲基安非他命，亦係基於
    概括之犯意，本應以連續持有論，惟其持有後，進而施用，
    其多次持有甲基安非他命行為應被其施用之行為所吸收，不
    另論罪。再被告曾於九十年間，因偽造文書案件，經臺灣臺
    中地方法院判處有期徒刑四確定，並於九十四年六月二十八
    日易科罰金執行完畢，此有臺灣高等法院被告前案紀錄表一
    件可按，其於有期徒刑執行完畢後五年內再犯本件有期徒刑
    以上之罪，為累犯，依法遞加重其刑。爰審酌被告經觀察勒
    戒後仍再犯相同罪行，顯見意志不堅，惟念其犯罪係戕害自
    身，尚未害及他人，所犯情節非重，及犯罪後於本院審理時
    承認犯行，態度良好等一切情狀，量處如主文所示之刑，並
    諭知易科罰金之折算標準。又扣案之晶體四包確係第二級毒
    品甲基安非他命（驗前總毛重八三點零六公克，包裝塑膠袋
    總重約二點七二公克，驗後總毛重八二點八七公克），已如
    前述，依毒品危害防制條例第十八條第一項前段之規定，宣
    告沒收併銷燬之。鑑定耗損之甲基安非他命晶體既已滅失，
    自無庸宣告沒收。
四、又公訴人起訴事實雖未敘及被告於九十三年十二月底或九十
    四年一月初某日起至九十四年一月二十六日為警採尿前九十
    六小時之某時前止、自九十四年一月二十六日為警採尿前九
    十六小時之某時後起至九十四年九月二十一日止施用第二級
    毒品之犯行，惟該等事實與公訴人起訴之犯罪事實具連續犯
    之裁判上一罪關係，應為起訴效力所及，自在本院所得審理
    之範圍，併此敘明。
據上論斷，應依刑事訴訟法第二百七十三條之一第一項、第二百
九十九條第一項前段，毒品危害防制條例第十條第二項、第十八
條第一項前段，刑法第十一條、第五十六條、第四十七條、第四
十一條第一項前段，罰金罰鍰提高標準條例第二條，判決如主文
。
本案經檢察官林俊儀到庭執行職務。
中　　華　　民　　國　　94　　年　　10　　月　　21　　日
                  刑事第五庭    法　官  李麗珠
以上正本證明與原本無異
如不服本判決應於送達後10日內向本院提出上訴狀
                                書記官　王麗雯
中　　華　　民　　國　　94　　年　　10　　月　　21　　日
附錄本判決論罪法條：
毒品危害防制條例第10條：
施用第1級毒品者，處6月以上5年以下有期徒刑。
施用第2級毒品者，處3年以下有期徒刑。
